臺灣宜蘭地方法院刑事判決　　　　　　　　　　　　　　九十年度易字第二六五號
　　公　訴　人　臺灣宜蘭地方法院檢察署檢察官
　　被　　　告　己○○
　　被　　　告　辛○○
　　被　　　告　乙○○
　　右三人共同
　　選任辯護人　林世超
右列被告因竊盜等案件，經檢察官提起公訴（八十八年度偵續字第二六號），本院判
決如左：
    主  文
己○○傷害人之身體，處拘役貳拾日，如易科罰金，以參佰元折算壹日。
己○○、辛○○、乙○○被訴竊盜部分均無罪。
    事  實
一、己○○與戊○○原係同居之男女朋友，因戊○○懷疑己○○對其隱瞞曾結過婚之
    事實，乃私取己○○之國民身分證及印章前往宜蘭縣羅東鎮戶政事務所申請己○○之戶籍謄本查閱，嗣於民國八十七年二月二十六日下午三時許，戊○○返回宜
    蘭縣蘇澳鎮○○路二一五巷十四之三號四樓己○○外祖母之住處，並乘機將私取
    之前述身分證及印章放回己○○皮包內時，為己○○查覺，雙方因而發生爭吵，
    詎己○○竟於爭執中基於傷害之故意，於推擠、拉扯過程中，出手傷及戊○○，
    致使戊○○受有前胸、臀部、背部與四肢多處擦挫傷及左手腕扭傷等傷害。
二、案經戊○○訴由台灣宜蘭地方法院檢察署檢察官偵查起訴。
    理  由
壹、有罪部分：
一、訊據被告矢口否認有何傷害犯行，辯稱：當天是告訴人動手毆打，伊根本無反擊
    之能力等語，然查：前揭傷害事實業據告訴人指述歷歷，且有板橋中興醫院出具
    之診斷證明書一紙在卷可稽，由診斷書所載傷害得見，雖其所受傷勢僅為前胸、
    臀部、背部及四肢多處挫傷、左手腕扭傷等傷害，較於被告己○○所受傷害（即
    右顳部、前額前鼻挫傷並血腫、右耳裂傷０．五ｘ０．五ｘ０．三公分、左手
    前臂擦挫傷，參見本院八十七年訴字第二一九號判決）為輕微，然以當時雙方於
    激烈爭執之情況下，情緒均處於不穩定之狀態，縱被告之力量較告訴人為小，惟
    推擠、拉扯過程中，被告仍可能對於對於告訴人造成部分傷害，而診斷書所載之
    傷勢判斷，四肢挫傷、扭傷係於推擠、拉扯過程中造成並不違常情，至證人庚○○○於本院證述：當天聽到己○○與告訴人發生爭吵，告訴人打我姪女，以徒手
    打她頭部、身體等部位，我當時拉不開他們二人，己○○當時以雙手護住自己頭
    部，事後我帶他去驗傷，當時告訴人並沒有受傷等語（見本院九十年十月十二日
    訊問筆錄），雖證人證述當日告訴人並未受有傷勢，然告訴人所受之傷勢相對於
    被告較為輕微，且挫傷、拉傷並非外觀明顯得見，當時證人無法察覺告訴人傷勢
    亦不違常情，況證人庚○○○為被告之舅媽，故而其陳述內容存有偏頗亦不違常
    情，綜上，本件傷害犯行事證明確，堪以認定。
二、核被告己○○所為係犯刑法第二百七十七條第一項之普通傷害罪。爰審酌被告犯
    罪手段、被告所受傷勢明顯較告訴人為重，暨被告之智識程度、及犯後否認犯行
    等情狀，量處如主文所示之刑，並諭知易科罰金之折算標準。
貳、無罪部分：
三、公訴意旨略以：被告乙○○於八十七年二月二十六日至同年五月初旬之間某日，
    與同居人即被告辛○○及辛○○之女被告己○○，基於共同意圖為自己不法所有
    之犯意聯絡，趁戊○○與己○○發生前述傷害糾紛致二人同居之宜蘭縣羅東鎮○○○路八十五巷六號六樓房屋無人居住之際，潛入前開宅內竊取戊○○所有之膝
    上型電腦及週邊設備、電視、錄放影機、組合音響等財物一批。嗣因戊○○胞兄
    丁○○於八十七年五月初旬前往該宅查看發覺門鎖擅遭更換而循線查獲上情，因
    認被告三人涉有刑法第三百二十條第一項之竊盜罪嫌。
二、按犯罪事實應依證據認定之，無證據不得推定其犯罪事實；又不能證明被告犯罪
    或其行為不罰者，應諭知無罪之判決，刑事訴訟法第一百五十四條、第三百零一
    條第一項分別定有明文。又按，認定犯罪事實所憑之證據，雖不以直接證據為限
    ，間接證據亦包括在內；然而無論直接或間接證據，其為訴訟上之證明，須於通
    常一般之人均不致有所懷疑，而得確信其為真實之程度者，始得據為有罪之認定
    ，倘其證明尚未達到此一程度，而有合理之懷疑存在時，法院復已就其無從為有
    罪之確信，即應為無罪之判決（七十六年度台上字第四九八六號判例可資參照）
    。又告訴人之告訴，係以使被告受刑事訴追為目的，是其陳述是否與事實相符，
    仍應調查其他證據以資審認（有最高法院五十二年台上字第一三００號判例意旨
    可資參照）。
三、公訴意旨無非係以：（一）證人丙○○證述；（二）告訴人提出與丙○○對話之
    錄音帶一捲及內容紀錄乙份在卷可稽；（三）證人丁○○證述；（四）警員甲○○證述在卷；（五）並有告訴人失竊之電腦、電視、錄放影機及山水組合音響之
    出貨單及保證書等影本等為主要論據。
四、訊據被告己○○、辛○○、乙○○均矢口否認何竊盜犯行，己○○辯稱：於八十
    七年二月份之後我就搬離羅東站前南路六號六樓，之後就沒有再去過，且分手後
    已將鑰匙還他；被告辛○○及乙○○則均辯稱：沒有理由竊取告訴人之物品等語
    。惟查：
（一）證人丙○○於偵查中先後證述：「我沒有跟戊○○說過屋內的物品是己○○所
      竊。」、「我沒有見過己○○、辛○○、乙○○到戊○○住處搬東西，而且也
      不認識辛○○、許進幅。」等語（見八十八年偵續字第二十六號第七十四頁）
      、「（問：你發現乙○○等人擅自搬走戊○○住處財物時，為何不報警？）因
      為當時我帶著家人，他又很兇的口氣恐嚇我不要管，我顧及家人安全才沒有報
      警，第二天戊○○有來找我，說他住處被搬空了，他有去報警，我有跟他說是
      一名跛腳的人昨天下午來搬的，當時我還不知道該人叫乙○○。」等語（見八
      十八年偵續字第二十六號第一百五十八頁），於本院則證述：「我沒有告訴告
      訴人失竊物品為被告等人所為。」等語，證人前後證述不一，且本件告訴人所
      提出之錄音帶，證人雖於偵查中承認錄音帶內容為其與告訴人之對話，然於本
      院中亦更易前詞結證稱：「檢方偵訊有提出錄音帶，裡面聲音不像我‧‧‧」
      等語（見本院九十年十一月十二日訊問筆錄）」，且此部分亦經本院於九十年
      十一月十二日當庭播放錄音帶勘驗後，證人丙○○證述：「告訴人所提出之錄
      音帶中並沒有我的聲音。」，綜上，證人丙○○之證言前後反覆、且差距甚大
      ，而告訴人所提出之物證（錄音帶），又經證人當庭否認其真正，是證人證言
      與告訴人所提出之錄音帶均無法遽採為對被告不利之認定。
（二）另告訴人雖一再指述：(1)本件丙○○有目睹被告等人搬運物品，且事後丙○○
      多次撥打電話及呼叫器給我，我在呼叫器內發現丙○○的電話，才打電話與丙○○，丙○○說東西被被告他們搬走；以及(2)被告等人曾向承辦員警甲○○供
      述本件物品為渠等搬走等語，然證人丙○○於偵查證述：「（問：你發現乙○○等人擅自搬走戊○○住處財物時，為何不報警？）因為當時我帶著家人，他
      又很兇的口氣恐嚇我不要管，我顧及家人安全才沒有報警，第二天戊○○有來
      找我，說他住處被搬空了，他有去報警，我有跟他說是一名跛腳的人昨天下午
      來搬的，當時我還不知道該人叫乙○○。」等語（見八十八年偵續字第二十六
      號第一百五十八頁），依據證人丙○○證言，本件乃告訴人親自找他時，才告
      知本件犯罪行為人為被告等人，然告訴人卻指述本件乃丙○○主動先以電話聯
      絡欲告知本件失竊案，告訴人指述與證人所述明顯不符；另經本院傳訊證人甲○○證述：「被告三人曾經到過派出所，但並沒有表示東西是他們搬的。」等
      語（見本院九十一年三月一日審理筆錄），證人甲○○證述與告訴人之指述亦
      不相符，告訴人之指述容有瑕疵。
（三）證人丁○○即告訴人之胞兄證述：「有一天（八十七年五月初），我帶著鑰匙
      去，但打不開門，鎖被換過了，我報警，後來警察來了，敲門後屋內有三人，
      說是到此空屋內躲警察，他們原在樓下聚賭‧‧‧」等語（見八十八年偵續字
      第二十六號第二十八頁反面），此部分亦經證人甲○○證述：「（問：丁○○
      於八十七年五月初報案，是否你會同到現場察看情形？是，我到現場時按門鈴
      ，發現裡面有人，後來查證是樓下打麻將的人，跑到裡面躲警察，當時屋內大
      部分已被搬空，我們就請丁○○聯絡戊○○到派出所做筆錄。」等語（見八十
      八年偵續字第二十六號第二十八頁反面），證人丁○○與證人甲○○證述相符
      ，二位證人證述應足採信，由前揭證言觀之，證人協同警方前往該住處查探時
      ，該屋內尚有不明份子在內，足見出入分子複雜，失竊物品亦可能由之前潛入
      該屋內之不明份子所為，證人丁○○所言尚不足以認定本件被告三人為犯罪行
      為人。
（四）綜上，證人丙○○證言前後不一具有瑕疵，錄音帶之真正又為丙○○所否認，
      告訴人之指述與證人丙○○證述及證人甲○○證述亦明顯不符，本件公訴意旨
      所提證述尚不足以為被告三人有罪之認定，復查無其他積極之證據足資證明被
      告有公訴人所指之竊盜犯行，揆諸前揭之說明，其犯罪應屬不能證明，自應為
      無罪之諭知。
據上論斷，應依刑事訴訟法第二百九十九條第一項前段、第三百零一條第一項，刑法
第二百七十七條第一項、刑法第四十一條第一項、罰金罰鍰提高標準條例第一條前段
、第二條，判決如主文。
本案經檢察官林秋田到庭執行職務
中      華      民      國     九十一    年     三       月    十五     日
                                 臺灣宜蘭地方法院刑事第一庭
                                     法  官  李  毓  華
右正本證明與原本無異。
如不服本判決，應於收受本判決後十日內向本院提出上訴狀。其未敘述上訴理由者，
並得於提起上訴後十日內向本院補提理由狀。( 應附繕本 )
                                     書記官  林  慶  生
中      華      民      國     九十一    年     三       月    十八     日
附錄法條：
刑法第二百七十七條第一項
傷害人之身體或健康者，處三年以下有期徒刑、拘役或一千元以下罰金。
